*Circuito trifasico com transformador

* .-----------------------------.
* |     Circuito Trifasico      |
* `-----------------------------'

* .------------------------------------------------------------.
* |                               Pa          Sa   ___ Ra      |
* |   .-----------------------------------. ,-----|___|----.   |
* |   |                                   )|(              |   |
* |   |                                   )|(              |   |
* |  /+\                             .----' '---.          |   |
* | (   ) Va                     Pb  |        Sb|  ___ Rb  |   |
* |  \-/  <0    .--------------------)----. ,---)-|___|----o   |
* |   |         |                    |    )|(   |          |   |
* |   |         |                    |    )|(   |          |   |
* |  ===       /+\                   o----' '---o          |   |
* |  GND      (   ) Vb           Pc  |        Sc|  ___ Rc  |   |
* |            \-/  <-120 .----------)----. ,---)-|___|----o   |
* |             |         |          |    )|(   |          |   |
* |             |        /+\         |    )|(   |          |   |
* |            ===      (   ) Vc     o----' '---o----------'   |
* |            GND       \-/  <120   |          neutro         |
* |                       |          |                         |
* |                       |          |                         |
* |                      ===        ===                        |
* |                      GND        GND                        |
* `------------------------------------------------------------'

* .------------------------------.
* |      Parametros Gerais       |
* `------------------------------'
.param freq = 60
.param tensao = 220
.param resist = 100
.param relacao = 10

* .-----------------------.
* | Descricao do circuito |
* `-----------------------'

*Fontes
Va pa 0 sin(0 {tensao} {freq} 0 0 0)
Vb pb 0 sin(0 {tensao} {freq} 0 0 -120)
Vc pc 0 sin(0 {tensao} {freq} 0 0 120)

*Resistores
Ra sa neutro {resist}
Rb sb neutro {resist}
Rc sc neutro {resist}

*Transformadores
Xta pa 0 sa neutro trafo
Xtb pb 0 sb neutro trafo
Xtc pc 0 sc neutro trafo

* .--------------------------.
* | Descricao de componentes |
* `--------------------------'
*------- Nao tem -----------
* .---------------------------------------.
* |Subcircuito: Transformador             |
* `---------------------------------------'
.subckt trafo p1 p2 s1 s2
Fp p2 p1 Vis {1/relacao}
Es node1 s2 p1 p2 {1/relacao}
Vis node1 s1 0
risol p2 s2 1meg
.ends


* .--------------------------------------.
* | Parametros de analise de Transitorio |
* `--------------------------------------'

*passo de amostragem = (32pts na freq atual), tempo total de 35 ms
.TRAN {1/(freq*32)} 35m

* .------------------------------------.
* | Bloco de controle do Interpretador |
* `------------------------------------'

.control
run ; executa a simulacao
plot v(pa) v(pb) v(pc) ; plota as tensoes do primario
plot (v(sa)-v(neutro)) (v(sb)-v(neutro)) (v(sc)-v(neutro)) ; plota as tensoes do sec
*wrdata teste.txt v(node1) ; salva o resultado da simulacao em teste.txt
*quit ;sai do programa
.endc

* .--------------------------------------.
* |             ---- FIM ---             |
* `--------------------------------------'
.end