*Circuito trifasico 2

* .-----------------------------.
* |     Circuito Trifasico      |
* `-----------------------------'

* .------------------------------------------------------------.
* |                               Pa          Sa   ___ Ra      |
* |   .-----------------------------------. ,-----|___|----.   |
* |   |                                   )|(              |   |
* |   |                                   )|(              |   |
* |  /+\                             .----' '---.          |   |
* | (   ) Va                     Pb  |        Sb|  ___ Rb  |   |
* |  \-/  <0    .--------------------)----. ,---)-|___|----o   |
* |   |         |                    |    )|(   |          |   |
* |   |         |                    |    )|(   |          |   |
* |  ===       /+\                   o----' '---o          |   |
* |  GND      (   ) Vb           Pc  |        Sc|  ___ Rc  |   |
* |            \-/  <-120 .----------)----. ,---)-|___|----o   |
* |             |         |          |    )|(   |          |   |
* |             |        /+\         |    )|(   |          |   |
* |            ===      (   ) Vc     o----' '---o----------'   |
* |            GND       \-/  <120   |          neutro         |
* |                       |          |                         |
* |                       |          |                         |
* |                      ===        ===                        |
* |                      GND        GND                        |
* `------------------------------------------------------------'

* .------------------------------.
* |      Parametros Gerais       |
* `------------------------------'
.param freq = 60
.param tensao = 220
.param resist = 100
.param relacao = 10

* .-----------------------.
* | Descricao do circuito |
* `-----------------------'

*Fontes (condicao inicial igual a zero)
Va pa 0 dc 0 sin(0 {tensao} {freq} 0 0 0)
Vb pb 0 dc 0 sin(0 {tensao} {freq} 0 0 -120)
Vc pc 0 dc 0 sin(0 {tensao} {freq} 0 0 120)

*Resistores (carga equilibrada)
Ra sa neutro {resist}
Rb sb neutro {resist}
Rc sc neutro {resist}

*Transformadores (ligacao estrela-delta)
Xta pa 0 sa sb trafo
Xtb pb 0 sb sc trafo
Xtc pc 0 sc sa trafo

* .--------------------------.
* | Descricao de componentes |
* `--------------------------'
*------- Nao tem -----------
* .---------------------------------------.
* |Subcircuito: Transformador             |
* `---------------------------------------'
* .----------------------------------------.
* |                                        |
* |      R1                       R2       |
* | P1   ___   node1      node2  ___    S1 |
* | o---|___|--o            o---|___|---o  |
* |            |            |              |
* |            |            |              |
* |            C|     K     C|             |
* |         L1 C| +-------+ C| L2          |
* |            C|           C|             |
* |            |            |              |
* | P2         |            |           S2 |
* | o----------'            '-----------o  |
* |                                        |
* '----------------------------------------'
.subckt trafo p1 p2 s1 s2
R1 p1 node1 0.1 ;resit primario = 0.1 ohm
R2 node2 s1 0.01 ;resit sec = 0.01 ohm
L1 node1 p2 2000 ;indutancia prim = 2000
L2 node2 s2 20 ;indut sec = 20 ou (L1/(rel^2))
K L1 L2 0.9999 ;fator de acoplamento entre as bobinas

.ends


* .--------------------------------------.
* | Parametros de analise de Transitorio |
* `--------------------------------------'

*passo de amostragem = (32pts na freq atual), tempo total de 35 ms
*ATENCAO: Sempre considerar as condicoes iniciais (parametro uic)
.TRAN {1/(freq*32)} 35m uic

* .------------------------------------.
* | Bloco de controle do Interpretador |
* `------------------------------------'

.control
run ; executa a simulacao
plot v(pa) v(pb) v(pc) ; plota as tensoes do primario
plot (v(sa)-v(neutro)) (v(sb)-v(neutro)) (v(sc)-v(neutro)) ; plota as tensoes do sec
plot i(va) l.xta.l2#branch i(vb) l.xtb.l2#branch i(vc) l.xtc.l2#branch ;plota as correntes
plot (v(pa)) (v(sa)-v(neutro))*10; compara as tensoes de primario e sec
*wrdata teste.txt v(node1) ; salva o resultado da simulacao em teste.txt
*quit ;sai do programa
.endc

* .--------------------------------------.
* |             ---- FIM ---             |
* `--------------------------------------'
.end